Minutes et répertoires du notaire Louis Auguste LAHURE, 17 décembre 1803 - 4 avril 1826 (étude XXIV)
Archives nationales
Minutes et répertoires du notaire Louis Auguste LAHURE (étude XXIV)
17 décembre 1803 - 4 avril 1826
MC/ET/XXIV/1097 - MC/ET/XXIV/1226, MC/RE/XXIV/13 - MC/RE/XXIV/21
Etude XXIV; Lahure, Louis-Auguste
Archives nationales de France
Minutes et répertoires: la loi 2008-696 du 15 juillet 2008 relative aux archives a fixé à 75 ans à compter de la date de l'acte, ou à 25 ans à compter de la date du décès de l'intéressé si ce délai est plus bref, le délai de communication des minutes et répertoires des notaires; ce délai est porté à 100 ans à compter de la date de l'acte si le document se rapporte à un mineur (code du Patrimoine, articles L213-2, 4e d et 5e).
Autres documents de l'étude (dossiers de clients, comptabilité...): s'agissant d'archives privées, ces documents sont communicables selon les modalités fixées par le déposant ou le donateur.
Certains documents ne sont pas accessibles en raison de leur mauvais état de conservation.
Versement
Accès aux instruments de recherche de tous les notaires de l’étude XXIV
Archives de l'étude XXIV
- Minutes de Louis Auguste LAHURE, 24 septembre 1803 - 4 avril 1826; MC/ET/XXIV/1097 - MC/ET/XXIV/1226
  - Minutes. an XII, vendémiaire - an XII, frimaire, vendémiaire an XII (24 septembre 1803) - frimaire an XII (22 décembre 1803); MC/ET/XXIV/1097
    Informations complémentaires:
    Alexandre Charpentier signe jusqu'au 18 frimaire an XII inclus (10 décembre 1803).
    Du 25 au 30 frimaire (17-22 décembre 1803), les actes sont signé par Prosper Louis Léger, substituant de Louis Auguste Lahure.
    Informations concernant le classement:
    Le niveau inférieur de description, quand il existe, correspond aux minutes d'actes. Toutes les minutes ne sont pas forcément décrites une à une. Les descriptions de ces minutes sont plus ou moins détaillées.
  - Minutes. an XII, nivôse - an XII, ventôse, 23 nivôse an XII (14 janvier 1804) - ventôse an XII (21 mars 1804); MC/ET/XXIV/1098
    - Union des créanciers d'Antoine François Charpentier, notaire., 18 janvier 1804; MC/ET/XXIV/1098
      Origine de l'information:
      Philippe Bertholet, Études et notaires parisiens en 1803, Paris Association des notaires du Châtelet, 2004 [594 actes] (voir contexte dans le Plan d’orientation général - Notaires de Paris, guides thématiques du Minutier).
      Date de création de la notice: 2006
      convention; Charpentier, Antoine François; notaire
  - Minutes. an XII, germinal - an XII, prairial, germinal an XII (22 mars 1804) - prairial an XII (19 juin 1804); MC/ET/XXIV/1099
    - Inventaire après décès de François Jérôme Charpentier, officier contrôleur de la volaille, et marchand limonadier à Paris, père d'Antoine François Charpentier, notaire., 6 juin 1804; MC/ET/XXIV/1099
      inventaire après décès; Charpentier, Antoine François; Charpentier, François Jérôme; notaire; commerçant
  - Minutes. an XII, messidor - an XII, fructidor, messidor an XII (20 juin 1804) - fructidor an XII (21 septembre 1804); MC/ET/XXIV/1100
  - Minutes. an XIII, vendémiaire - an XIII, frimaire, vendémiaire an XIII (23 septembre 1804) - frimaire an XIII (21 décembre 1804); MC/ET/XXIV/1101
  - Minutes. an XIII, nivôse - an XIII, ventôse, nivôse an XIII (22 décembre 1804) - ventôse an XIII (21 mars 1805); MC/ET/XXIV/1102
  - Minutes. an XIII, germinal - an XIII, prairial, germinal an XIII (22 mars 1805) - prairial an XIII (19 juin 1805); MC/ET/XXIV/1103
  - Minutes. an XIII, messidor - an XIII, fructidor, messidor an XIII (20 juin 1805) - fructidor an XIII (21 septembre 1805); MC/ET/XXIV/1104
    - Notoriété concernant les héritiers de Monsieur Bengtson-Hessén, 15 fructidor an XIII (2 septembre 1805); MC/ET/XXIV/1104
      Actes signalés par les lecteurs et correspondants du Minutier central des notaires de Paris, 2000-2011 (base de données migrée: voir contexte dans le Plan d’orientation général - Notaires de Paris, guides thématiques du Minutier).
      Date de révision: 2010
      notoriété; Bengtson-Hessen (M.)
  - Minutes. an XIV, vendémiaire - an XIV, brumaire, vendémiaire an XIV (23 septembre 1805) - brumaire an XIV (21 novembre 1805); MC/ET/XXIV/1105
  - Minutes. an XIV, frimaire - an XIV, nivôse, frimaire an XIV (22 novembre 1805) - 10 nivôse an XIV (1805); MC/ET/XXIV/1106
  - Minutes. 1806, janvier - 1806, mars, janvier 1806 - mars 1806; MC/ET/XXIV/1107
  - Minutes. 1806, avril - 1806, juin, avril 1806 - juin 1806; MC/ET/XXIV/1108
    - Délivrance de legs par le sieur Signeul à Madame Huet, 10 mai 1806; MC/ET/XXIV/1108
      délivrance de legs; Huet (Mme); Signeul (M.)
  - Minutes. 1806, juillet - 1806, septembre, juillet 1806 - septembre 1806; MC/ET/XXIV/1109
  - Minutes. 1806, octobre - 1806, novembre, octobre 1806 - novembre 1806; MC/ET/XXIV/1110
  - Minutes. 1806, décembre, décembre 1806; MC/ET/XXIV/1111
  - Minutes. 1807, janvier - 1807, février, janvier 1807 - février 1807; MC/ET/XXIV/1112
  - Minutes. 1807, mars - 1807, avril, mars 1807 - avril 1807; MC/ET/XXIV/1113
  - Minutes. 1807, mai - 1807, juin, mai 1807 - juin 1807; MC/ET/XXIV/1114
  - Minutes. 1807, juillet - 1807, août, juillet 1807 - août 1807; MC/ET/XXIV/1115
  - Minutes. 1807, septembre - 1807, octobre, septembre 1807 - octobre 1807; MC/ET/XXIV/1116
  - Minutes. 1807, novembre - 1807, décembre, novembre 1807 - décembre 1807; MC/ET/XXIV/1117
  - Minutes. 1808, janvier - 1808, mars, janvier 1808 - mars 1808; MC/ET/XXIV/1118
  - Minutes. 1808, avril - 1808, juin, avril 1808 - juin 1808; MC/ET/XXIV/1119
  - Minutes. 1808, juillet - 1808, septembre, juillet 1808 - septembre 1808; MC/ET/XXIV/1120
  - Minutes. 1808, octobre - 1808, décembre, octobre 1808 - décembre 1808; MC/ET/XXIV/1121
  - Minutes. 1809, janvier - 1809, février, janvier 1809 - février 1809; MC/ET/XXIV/1122
  - Minutes. 1809, mars - 1809, avril, mars 1809 - avril 1809; MC/ET/XXIV/1123
  - Minutes. 1809, mai - 1809, juin, mai 1809 - juin 1809; MC/ET/XXIV/1124
  - Minutes. 1809, juillet - 1809, septembre, juillet 1809 - septembre 1809; MC/ET/XXIV/1125
  - Minutes. 1809, octobre - 1809, décembre, octobre 1809 - décembre 1809; MC/ET/XXIV/1126
  - Minutes. 1810, janvier - 1810, mars, janvier 1810 - mars 1810; MC/ET/XXIV/1127
  - Minutes. 1810, avril - 1810, 20 juin, avril 1810 - 20 juin 1810; MC/ET/XXIV/1128
  - Minutes concernant l'hôpital des Quinze-Vingts. 1810, août - 1810, septembre, août 1810 - septembre 1810; MC/ET/XXIV/1129
    En application d'un décret du 6 février 1810, l'hospice des Quinze-Vingts vend aux acquéreurs désignés par Laraton de la Goude les biens que celui-ci a dénoncés comme ayant échappé à la régie des Domaines nationaux, le produit des ventes étant partagé par tiers entre les Orphelins de l'Impératrice, rue du Pot-de-Fer, les établissements d'Instruction publique et de Bienfaisance de la Charente-Inférieure et les Quinze-Vingts, Laraton bénéficiant à perpétuité de deux places aux Quinze-Vingts, d'une bourse dans un lycée de Paris et d'une place d'orphelin.
  - Minutes concernant l'hôpital des Quinze-Vingts. 1810, octobre, octobre 1810; MC/ET/XXIV/1130
  - Minutes concernant l'hôpital des Quinze-Vingts. 1810, novembre, novembre 1810; MC/ET/XXIV/1131
  - Minutes concernant l'hôpital des Quinze-Vingts. 1810, novembre, novembre 1810; MC/ET/XXIV/1132
  - Minutes concernant l'hôpital des Quinze-Vingts. 1813, 2 décembre, 2 décembre 1813; MC/ET/XXIV/1133
    Vente définitive par les Quinze-Vingts à Ferdinand de Croy, cessionnaire de seize acquéreurs primitifs, de biens révélés provenant du duc de Croy, émigré.
  - Minutes concernant l'hôpital des Quinze-Vingts. 1812, 9 juillet - 1813, 30 novembre, 9 juillet 1812 - 30 novembre 1813; MC/ET/XXIV/1134
    Biens domaniaux célés à la régie des Domaines et vendus aux personnes indiquées par les révélateurs (décret du 3 janvier 1812 et acte du 7 juillet suivant devant Lahure).
  - Minutes. 1810, juillet - 1810, août, juillet 1810 - août 1810; MC/ET/XXIV/1136
  - Minutes. 1810, septembre - 1810, octobre, septembre 1810 - octobre 1810; MC/ET/XXIV/1137
  - Minutes. 1810, novembre - 1810, décembre, novembre 1810 - décembre 1810; MC/ET/XXIV/1138
  - Minutes. 1811, janvier - 1811, février, janvier 1811 - février 1811; MC/ET/XXIV/1139
  - Minutes. 1811, mars - 1811, avril, mars 1811 - avril 1811; MC/ET/XXIV/1140
  - Minutes. 1811, mai - 1811, juin, mai 1811 - juin 1811; MC/ET/XXIV/1141
  - Minutes. 1811, juillet - 1811, août, juillet 1811 - août 1811; MC/ET/XXIV/1142
  - Minutes. 1811, septembre - 1811, octobre, septembre 1811 - octobre 1811; MC/ET/XXIV/1143
  - Minutes. 1811, novembre - 1811, décembre, novembre 1811 - décembre 1811; MC/ET/XXIV/1144
  - Minutes. 1812, janvier - 1812, février, janvier 1812 - février 1812; MC/ET/XXIV/1145
  - Minutes. 1812, mars - 1812, avril, mars 1812 - avril 1812; MC/ET/XXIV/1146
  - Minutes. 1812, mai - 1812, juin, mai 1812 - juin 1812; MC/ET/XXIV/1147
  - Minutes. 1812, juillet - 1812, août, juillet 1812 - août 1812; MC/ET/XXIV/1148
  - Minutes. 1812, septembre - 1812, octobre, septembre 1812 - octobre 1812; MC/ET/XXIV/1149
  - Minutes. 1812, novembre - 1812, décembre, novembre 1812 - décembre 1812; MC/ET/XXIV/1150
  - Minutes. 1813, janvier - 1813, février, janvier 1813 - février 1813; MC/ET/XXIV/1151
  - Minutes. 1813, mars - 1813, avril, mars 1813 - avril 1813; MC/ET/XXIV/1152
  - Minutes. 1813, mai - 1813, juin, mai 1813 - juin 1813; MC/ET/XXIV/1153
  - Minutes. 1813, juillet - 1813, août, juillet 1813 - août 1813; MC/ET/XXIV/1154
  - Minutes. 1813, septembre - 1813, octobre, septembre 1813 - octobre 1813; MC/ET/XXIV/1155
    - Contrat de mariage entre Auguste Jean Le Coq, ancien capitaine d'infanterie, demeurant ordinairement à Montargis, et Adèle Eulalie Paris demeurant 21 rue du Jour, fille d'Edme Paris, ancien négociant, et de Marie Sophie Donré, tous deux décédés., 2 septembre 1813; MC/ET/XXIV/1155
      Mention dans le répertoire du notaire coté:
      MC/RE/XXIV/18
      Actes signalés par le personnel du Minutier central des notaires de Paris, 2003-2012 (base de données migrée: voir contexte dans le Plan d’orientation général - Notaires de Paris, guides thématiques du Minutier).
      Date de création de la notice: 2009
      contrat de mariage; Montargis (Loiret); Jour (rue du); Donré, Marie Sophie; Le Coq, Auguste Jean; Paris, Adèle Eulalie; Paris, Edme; officier (armée); négociant
    - Contrat de mariage entre Maurice Hippolyte Archdeacon, courtier de commerce demeurant 14 rue des Jeuneurs, et Virginie Thérèse Devinck, demeurant 33 rue du Faubourg-Saint-Honoré, fille de Laurent François Devinck, ancien banquier, et de feue Thérèse Charlotte Constance Thiery., 11 septembre 1813; MC/ET/XXIV/1155
      contrat de mariage; Jeûneurs (rue des); Saint-Honoré (faubourg); Ardeacon, Maurice Hippolyte (17..-18..); Devinck, Laurent François; Devinck, Virginie Thérèse; Thiery, Thérèse Charlotte Constance; banquier
    - Vente par la famille Lazowski à Claude Benoît Bouchard, propriétaire et maire de Vémars, du domaine de Saint-Sulpice, situé commune de Ver et de Mortefontaine, 11 septembre 1813; MC/ET/XXIV/1155
      acte de vente; Mortefontaine (Oise); Ver-sur-Launette (Oise); Vémars (Val-d'Oise); Bouchard, Claude Benoît (17..-18..); Lazowski (famille); élu local
    - Vente par Antoine Charles Aubert, architecte demeurant 22 rue Neuve-Saint-Roch, à Gabriel Villette, chirurgien demeurant 19 rue du Phot, d'un terrain situé aux Champs-Elysées 'dans l'emplacement du ci-devant Colysée'., 17 septembre 1813 - 20 septembre 1813; MC/ET/XXIV/1155
      Plan attaché
      acte de vente; Champs-Elysées (quartier); Duphot (rue); Saint-Roch (rue); Aubert, Antoine Charles (17..-18..); Villette, Gabriel; architecte; chirurgien
    - Vente immobilière par Martin Dumoutier, boulanger demeurant 7 grande rue de Chaillot, à Jean-Baptiste Robinot, tisserand, et Marie Geneviève Lalande sa femme, demeurant à Antouillet, arrondissement de Rambouillet, d'une pièce de terre située au terroir d'Antouillet, lieu-dit le chantier des Minerdriers, 18 septembre - 22 septembre 1813; MC/ET/XXIV/1155
      acte de vente; Dumoutier, Martin; Lalande, Marie Geneviève; Robinot, Jean Baptiste; Autouillet (Yvelines); Chaillot (rue de)
    - Remplacement pour le service militaire de Louis Thomas Dumoutier fils, marchand boulanger demeurant à Paris, 7 grande rue de Chaillot, conscrit de 1814, par François Hérard, compagnon maçon demeurant 16 rue Coquinard, cul-de-sac Brutus, faubourg Montmartre., 22 septembre 1813; MC/ET/XXIV/1155
      Chaillot (rue de); Coquenard (rue); Montmartre (faubourg); Dumoutier, Louis Thomas; Hérard, François; commerçant; boulanger; maçon
    - Dépôt de testament d'André Ernest Modeste Grétry, décédé à Montmorency le 24 septembre 1813., 28 septembre 1813; MC/RS//1324
      Cote originelle du document:
      MC/ET/XXIV/1155
      Informations concernant le classement et la cotation du document:
      Acte coté en Réserve.
      Actes signalés par le personnel du Minutier central des notaires de Paris, 2002-2011 (base de données migrée: voir contexte dans le Plan d’orientation général - Notaires de Paris, guides thématiques du Minutier).
      Date de révision: 2011
      testament; Montmorency (Val-d'Oise); Grétry, André Ernest Modeste (1741-1813); compositeur de musique
    - Echange entre Marie Thérèse Charlotte Demouy, chargée de la fourniture des vivres de la garde de Paris et du corps des pompiers, demeurant 84 rue du Faubourg Saint-Denis, et Marc-Antoine Messal, courtier de commerce, et Ursule Le Masson de Beauregard, sa femme, demeurant 4 boulevard Saint-Martin, d'une maison située à Paris 84 rue du Faubourg-Saint-Denis et une maison de campagne située à Neuilly-sur-Marne 4 grande Rue., 29 septembre 1813; MC/ET/XXIV/1155
      Précisions sur les lieux: Neuilly-sur-Marne (Val-de-Marne)--Grande-Rue
      échange; Demouy, Marie Thérèse Charlotte (17..-18..); Le Masson de Beauregard, Ursule; Messal, Marc Antoine; Faubourg-Saint-Denis (rue du)
    - Inventaire après décès d'André Ernest Modeste Grétry, membre de l'Institut et de la Légion d'honneur, 1er octobre 1813 - 12 janvier 1828; MC/ET/XXIV/1155
      comprend l'inventaire des partitions et manuscrits.
      Précisions sur les lieux: Montmorency (Seine-et-Oise)--Ermitage de Jean-Jacques Rousseau
      inventaire après décès; Montmorency (Val-d'Oise); Grétry, André Ernest Modeste (1741-1813)
    - Vente par Ferdinand Ottevaëre, propriétaire demeurant 40 rue des Petites-Ecuries, faubourg Poissonnière, à Jean-François Cranney, marchand de soieries et de nouveautés, demeurant 7 rue Vivienne, d'une maison située à Paris 182 rue Saint-Denis, attenante à l'église Saint-Leu., 20 octobre 1813; MC/ET/XXIV/1155
      acte de vente; Petites-Ecuries (rue des); Poissonnière (faubourg); Saint-Denis (rue); Saint-Leu-Saint-Gilles (église); Vivienne (rue); Cranney, Jean François; Ottevaëre, Ferdinand
    - Vente de métiers à fabriquer des bas par François Hocquart, fabriquant de bas demeurant 69 rue Mouffetard, à Louis Magloire Varé et Louis Nicolas Auchon, teinturiers demeurant 4 et 6 rue de la Bûcherie., 20 octobre 1813; MC/ET/XXIV/1155
      acte de vente; Bûcherie (rue de la); Mouffetard (rue); Auchon, Louis Nicolas (17..-18..); Hocquart, François; Varé, Louis Magloire; fabricant d'accessoires vestimentaires; teinturier blanchisseur
    - Contrat de mariage entre Jean François Pouillotte, marchand de meubles demeurant 1er rue Froidmenteau, et Marie Maxelande Josèphe Decaux, fille de Jean Bernard Boniface Decaux, demeurant à Solesme et de feue Marie-Madeleine Michaux, sa femme., 25 octobre 1813; MC/ET/XXIV/1155
      contrat de mariage; Froidmanteau (rue); Solesmes (Nord); Decaux, Jean Bernard Boniface; Decaux, Marie Maxelande Josèphe; Michaux, Marie Madeleine; Pouillotte, Jean François; commerçant
    - Contrat de mariage entre Jacques Antoine Brunet, marchand de laine, demeurant 19 rue du Jour, et Jeanne Catherine Onésime Sulvignon, fille de Louis Jean Jacques Sulvignon, marchand de laine, et de Catherine Françoise Onésime Héau sa femme, 8 rue Verderet., 25 octobre 1813; MC/ET/XXIV/1155
      contrat de mariage; Jour (rue du); Verderet (rue); Brunet, Jacques Antoine (17..-18..); Héau, Catherine Françoise Onésime; Sulvignon, Jeanne Catherine Onésime; Sulvignon, Louis Jean Jacques; commerçant
  - Minutes. 1813, novembre - 1813, décembre, novembre 1813 - décembre 1813; MC/ET/XXIV/1156
  - Minutes. 1814, janvier - 1814, mars, janvier 1814 - mars 1814; MC/ET/XXIV/1157
  - Minutes. 1814, avril - 1814, juin, avril 1814 - juin 1814; MC/ET/XXIV/1158
  - Minutes. 1814, juillet - 1814, août, juillet 1814 - août 1814; MC/ET/XXIV/1159
  - Minutes. 1814, septembre - 1814, octobre, septembre 1814 - octobre 1814; MC/ET/XXIV/1160
  - Minutes. 1814, novembre - 1814, décembre, novembre 1814 - décembre 1814; MC/ET/XXIV/1161
  - Minutes. 1815, janvier - 1815, février, janvier 1815 - février 1815; MC/ET/XXIV/1162
  - Minutes. 1815, mars, mars 1815; MC/ET/XXIV/1163
  - Minutes. 1815, avril, avril 1815; MC/ET/XXIV/1164
  - Minutes. 1815, mai - 1815, juin, mai 1815 - juin 1815; MC/ET/XXIV/1165
  - Minutes. 1815, juillet - 1815, août, juillet 1815 - août 1815; MC/ET/XXIV/1166
  - Minutes. 1815, septembre - 1815, octobre, septembre 1815 - octobre 1815; MC/ET/XXIV/1167
  - Minutes. 1815, novembre - 1815, décembre, novembre 1815 - décembre 1815; MC/ET/XXIV/1168
  - Minutes. 1816, janvier - 1816, février, janvier 1816 - février 1816; MC/ET/XXIV/1169
    - Bail Lignereux-Delahaute, 11 juillet 1816 - 16 juillet 1816; MC/ET/XXIV/1169
      Date de création de la notice: 2004
      bail; Delahaute (M.); Lignereux
  - Minutes. 1816, mars - 1816, avril, mars 1816 - avril 1816; MC/ET/XXIV/1170
  - Minutes. 1816, mai - 1816, juin, mai 1816 - juin 1816; MC/ET/XXIV/1171
  - Minutes. 1816, juillet - 1816, août, juillet 1816 - août 1816; MC/ET/XXIV/1172
    - Bail Lignereux-Le Page, 16 février 1816 - 19 février 1816; MC/ET/XXIV/1172
      bail; Lepage; Lignereux
  - Minutes. 1816, septembre - 1816, octobre, septembre 1816 - octobre 1816; MC/ET/XXIV/1173
    - Inventaire après décès de Louise Marguerite Michel dressé les 19 et 22 novembre 1819, dans une maison située 28, rue de Bourgogne, où la défunte est morte, le 11 octobre 1816, à la requête de ses trois enfants, Edme François Jomard, chef du bureau de l'Instruction publique à la préfecture de la Seine, demeurant même adresse, Jean-Baptiste Jomard, capitaine de gendarmerie, en résidence à Draguignan (Var), représenté par Catherine Alexandre Lefebre, son épouse, et Louise Henriette Jomard, divorcée de François Rémi Guillemont, demeurant 28, rue de Bourgogne, représentée par Louis Isidore Guillet. (13 f.)., 21 octobre 1816; MC/ET/XXIV/1173
      Date de création de la notice: 2011
      inventaire après décès; Bourgogne (rue de); Draguignan (Var); Jomard, Edme François (1777-1862); Michel, Louise Marguerite; Jomard, Jean-Baptiste; Lefebre, Catherine Alexandre; Jomard, Louise Henriette; Guillemont, François Rémi; Guillet, Louis Isidore; administrateur; officier (armée)
  - Minutes. 1816, novembre - 1816, décembre, novembre 1816 - décembre 1816; MC/ET/XXIV/1174
    Attention: certains actes ont été constatés manquants
    - Contrat de mariage sous le régime de la communauté de biens entre Edme François Jomard, commissaire du Gouvernement chargé de la direction et du dépôt de l'ouvrage sur l'Égypte, chef du bureau d'Instruction publique au département de la Seine, membre du Conseil d'Instruction primaire près le préfet et du jury d'examen des institutrices et secrétaire tant de la Société d'encouragement à l'industrie nationale que de la Société pour l'enseignement mutuel, demeurant 28, rue de Bourgogne, et Jeanne Marguerite Bonin, veuve avec un enfant de Benoît Humblot, demeurant 15, rue de Grenelle. À signaler: en présence de vingt témoins dont Louis Joseph Gay-Lussac. Mairie du mariage civil non précisée., 18 décembre 1816; MC/ET/XXIV/1174
      De l'image fixe à l'image animée (1820-1910), documents du Minutier central des notaires de Paris relatifs à l'histoire des photographes et de la photographie, par Marc Durand, Paris, Archives nationales, 2013 (sous presse), notice n° 2553 (version dématérialisée de l'instrument de recherche, les notices biographiques et compléments de descriptions d'actes ne se trouvent que sur la version papier de l'ouvrage, voir contexte dans le Plan d’orientation général - Notaires de Paris, guides thématiques du Minutier).
      Date de création de la notice: 2010
      Bourgogne (rue de); Grenelle (rue de); Jomard, Edme François; Bonin, Jeanne Marguerite; Humblot, Benoît; Gay-Lussac, Louis Joseph
    - Vente par Pierre Jean Marette, rue Jean Pain Mollet, n° 14, à Jacques Dada, à Chaville., 27 décembre 1816
      Attention: l'original de l'acte est manquant.
      MC/RE/XXIV/19
      Actes signalés par Thierry Boudignon, 2003-2012 (base de données migrée: voir contexte dans le Plan d’orientation général - Notaires de Paris, guides thématiques du Minutier).
      acte de vente; Chaville (Hauts-de-Seine); Jean-Pain-Mollet (rue); Dada, Jacques; Marette, Pierre Jean
  - Minutes. 1817, janvier - 1817, février, janvier 1817 - février 1817; MC/ET/XXIV/1175
  - Minutes. 1817, mars - 1817, avril, mars 1817 - avril 1817; MC/ET/XXIV/1176
  - Minutes. 1817, mai - 1817, juin, mai 1817 - juin 1817; MC/ET/XXIV/1177
  - Minutes. 1817, juillet - 1817, septembre, juillet 1817 - septembre 1817; MC/ET/XXIV/1178
  - Minutes. 1817, octobre - 1817, décembre, octobre 1817 - décembre 1817; MC/ET/XXIV/1179
  - Minutes. 1818, janvier - 1818, février, janvier 1818 - février 1818; MC/ET/XXIV/1180
  - Minutes. 1818, mars - 1818, avril, mars 1818 - avril 1818; MC/ET/XXIV/1181
  - Minutes. 1818, mai - 1818, juin, mai 1818 - juin 1818; MC/ET/XXIV/1182
  - Minutes. 1818, juillet - 1818, août, juillet 1818 - août 1818; MC/ET/XXIV/1183
  - Minutes. 1818, septembre - 1818, octobre, septembre 1818 - octobre 1818; MC/ET/XXIV/1184
  - Minutes. 1818, novembre - 1818, décembre, novembre 1818 - décembre 1818; MC/ET/XXIV/1185
  - Minutes. 1819, janvier - 1819, mars, janvier 1819 - mars 1819; MC/ET/XXIV/1186
  - Minutes. 1819, avril - 1819, juin, avril 1819 - juin 1819; MC/ET/XXIV/1187
  - Minutes. 1819, juillet - 1819, septembre, juillet 1819 - septembre 1819; MC/ET/XXIV/1188
  - Minutes. 1819, octobre - 1819, décembre, octobre 1819 - décembre 1819; MC/ET/XXIV/1189
    - Inventaire après décès de François Durand, dressé les 19 et 22 novembre 1819, dans une maison dite Hôtel d'Aligre située 123, rue Saint-Honoré où le défunt est mort, le 9 novembre 1819, à la requête de sa veuve, Sophie Appoline Lefer et comme tutrice de leurs deux filles mineures, Marie Caroline et Sophie Durand, demeurant toutes trois 123, rue Saint-Honoré et de leurs deux autres enfants majeurs, Philippe Fortuné Durand, graveur, demeurant 2, rue Colbert et Élisabeth Eulalie Durand, épouse d'Auguste Simon Évrard, fabricant de boutons, demeurant 2, rue Chapon. (7 f.)., 19 novembre 1819; MC/ET/XXIV/1189
      De l'image fixe à l'image animée (1820-1910), documents du Minutier central des notaires de Paris relatifs à l'histoire des photographes et de la photographie, par Marc Durand, Paris, Archives nationales, 2013 (sous presse), notice n° 1733 (version dématérialisée de l'instrument de recherche, les notices biographiques et compléments de descriptions d'actes ne se trouvent que sur la version papier de l'ouvrage, voir contexte dans le Plan d’orientation général - Notaires de Paris, guides thématiques du Minutier).
      Saint-Honoré (rue); Colbert (rue); Chapon (rue); Durand, François; Durand, Marie Caroline; Durand, Sophie; Durand, Philippe Fortuné; Durand, Élisabeth Eulalie; Lefer, Sophie Appoline; Évrard, Auguste Simon
  - Minutes. 1820, janvier - 1820, février, janvier 1820 - février 1820; MC/ET/XXIV/1190
  - Minutes. 1820, mars - 1820, avril, mars 1820 - avril 1820; MC/ET/XXIV/1191